臺灣高雄地方法院民事裁定　　　　　　　100年度聲字第228號
聲　請　人　陳麗瑄
訴訟代理人　趙家光律師
相　對　人　羅婕耘
上列當事人間聲請停止執行事件，本院裁定如下：
    主  文
聲請人供擔保新臺幣壹拾柒萬元後，本院100 年度司執字第1465
67號執行事件之強制執行程序，於本院100 年度審訴字第2104號
債務人異議之訴事件判決確定前應暫予停止。
    理  由
一、按有回復原狀之聲請，或提起再審或異議之訴，或對於和解
    為繼續審判之請求，或提起宣告調解無效之訴，撤銷調解之
    訴，或對於法院依強制執行法第4 條第1 項第5 款之裁定提
    起抗告時，法院因必要情形或依聲請定相當並確實擔保，得
    為停止強制執行之裁定，強制執行法第18條第2 項定有明文
    。
二、本件聲請意旨略以：本件相對人雖持本院100 年度司票字第
    2974號民事裁定及前開民事裁定確定證明書（以下簡稱系爭
    執行名義）作為執行名義，向本院聲請對聲請人為強制執行
    ，並經本院分案以100 年度司執字第146567號強制執行事件
    執行在案（下稱系爭強制執行事件），惟系爭執行民義所載
    相對人對聲請人所擁有之債權，因聲請人有為實體上爭訟之
    必要，且亦依法對相對人提起債務人異議之訴，現由本院審
    理中，為此，爰依法提出本件停止強制執行之聲請等語。
三、經查，本件聲請人以其業經就系爭強制執行事件之強制執行
    程序，向本院提起債務人異議之訴乙節，業經本院依職權調
    取本院100 年度審訴字第2104號及100 年度司執字第146567
    號卷宗核閱無訛，是揆諸前開規定，堪認聲請人之聲請為有
    理由，應予准許。
四、次按，擔保金額之數額應依標的物停止執行後，債權人未能
    即時受償或利用該標的物所受之損害額，或其因另供擔保強
    制執行所受之損害額定之，非僅以標的物之價值或其債權額
    為依據（最高法院91年台抗字第429 、507 號、92年台抗字
    第574 號及93年台抗字第723 號裁判意旨參照）。故有關供
    擔保之金額部份，本院審酌系爭強制執行事件，相對人所擁
    有之債權額為新臺幣（下同）100 萬元，此經本院依職權核
    閱系爭強制執行事件卷宗無誤，是相對人於系爭執行事件所
    得行使之債權額既僅為100 萬元之本息，而相對人因停止執
    行所可能受有之損害為其因停止執行致無從先行取得該款項
    並為使用之利益，此項利益在通常情形下即應為因遲延受領
    而損失之法定利息，是相對人如因停止系爭強制執行事件之
    強制執行，將無法即時取得運用之金額，即應為100 萬元所
    衍生之法定遲延利息。而因聲請人所提之債務人異議之訴，
    訴訟標的亦為100 萬元，而屬二審確定之事件，參酌司法院
    頒佈之「各級法院辦案期限實施要點」所規定之第一審辦案
    期限為1 年4 月、第二審辦案期限為2 年，合計共3 年4 月
    ，佐以相對人如可及時受償其即可得上開資金運用等情形為
    斟酌，認相對人因聲請人聲請停止強制執行可能遭受之損害
    額，以上開債權金額依法定遲延利息即週年利率5%計算3年4
    月為適當，酌定本件供擔保金額為170,000 元（計算式：1,
    000,000 ×5 ﹪×3.4 ＝170,000 ）。
五、依強制執行法第18條第2項，裁定如主文。
中    華    民    國   100    年    12    月    2     日
                      民事第六庭法  官  李怡諄
為正本係照原本作成。
如對本裁定抗告須於裁定送達後10日內向本院提出抗告狀，並繳
納裁判費新台幣1,000元。
中    華    民    國   100    年    12    月    2     日
                                書記官  陳俊亦